【裁判字號】    97,財管,25
【裁判日期】    970506
【裁判案由】    指定遺產管理人
【裁判全文】
臺灣高雄地方法院民事裁定              97年度財管字第25號
聲  請  人  中國信託商業銀行股份有限公司
法定代理人  乙○○
被繼承人    甲○○
上聲請人聲請指定被繼承人甲○○之遺產管理人事件，本院裁定
如下：
    主  文
選任李淑妃律師為被繼承人甲○○（女，民國38年5 月22生，96
年8 月18日死亡，身分證統一編號：Ｚ000000000號）之遺產管理
人。
程序費用由新臺幣壹仟元由被繼承人甲○○之遺產負擔。
    理  由
一、按繼承開始時，繼承人之有無不明者，由親屬會議於一個月
    內選定遺產管理人，並將繼承開始及選定遺產管理人之事由
    ，向法院報明；無親屬會議或親屬會議未於前條所定期限內
    選定遺產管理人者，利害關係人或檢察官，得聲請法院選任
    遺產管理人，並由法院依前項規定為公示催告，民法第1177
    條、第1178條第2項分別定有明文。
二、本件聲請意旨略以：被繼承人甲○○向債權人中國信託商業
    銀行股份有限公司借貸金錢而未清償，詎被繼承人已於96年
    8 月18日死亡，而其繼承人均拋棄繼承，且未依民法第1178
    條第2 項選任遺產管理人，致聲請人受讓該債權卻無法行使
    ，為此依非訟事件法第149 條第1 項前段之規定提起本件聲
    請，請求選任被繼承人甲○○之子池漢祥為遺產管理人等語
    。
三、查聲請人主張之前揭事實，業據其提出債據、土地登記謄本
    、臺灣高雄地方法院拋棄繼承准予備查通知、被繼承人戶籍
    謄本等資料為證，堪信屬實，是甲○○遺產繼承人既已拋棄
    繼承，且親屬會議亦無指定遺產管理人，揆諸首揭法條規定
    與前開說明，聲請人既為甲○○之債權人，自有利害關係，
    其向本院聲請指定遺產管理人，自屬有據。
四、本院審酌甲○○之繼承人既均已拋棄繼承，於法律上已無義
    務就甲○○之遺產再為管理。本院另審酌具律師身分之人，
    受有法律之專業訓練，嫻熟公示催告、強制執行等相關法律
    程序，且對於遺產管理人依法應盡之管理職責，當較一般未
    受法學訓練之民眾更為明瞭，是如將甲○○之遺產交由律師
    管理，應有利於處理後續之遺產問題，亦利於債權人債權之
    實現，且律師之行止均受有律師法之規範，其執行遺產管理
    人之職務更能公正適法，應適於擔任遺產管理人職務，而李
    淑妃律師學有專長，多年來從事律師工作，核其學識及專業
    經驗，應能勝任遺產管理人職務，誠為妥適人選。從而選任
    李淑妃律師擔任本件被繼承人甲○○之遺產管理人，負責處
    理有關被繼承人之遺產遺債事宜。
五、依非訟事件法第157條、第24條第1項，裁定如主文。
中    華    民    國    97    年    5     月    6     日
                  家事法庭  法  官  何清富
正本係照原本作成。
如對本裁定抗告須於裁定送達後10日內向本院提出抗告狀。
中    華    民    國    97    年    5     月    6     日
                            書記官  葉彥伶


司法院資訊處製作；財團法人民間司法改革基金會備份。
